【裁判字號】    92,台抗,244
【裁判日期】    920612
【裁判案由】    違反槍砲彈藥刀械管制條例駁回上訴及聲請回復原狀
【裁判全文】
最高法院刑事裁定                                九十二年度台抗字第二四四號
    抗  告  人  甲○○
    選任辯護人  林崑城律師
右抗告人因違反槍砲彈藥刀械管制條例案件，不服台灣高等法院中華民國九十二年三
月二十日駁回上訴及聲請回復原狀之裁定（九十二年度聲字第二五一號），提起抗告
，本院裁定如左：
    主  文
抗告駁回。
    理  由
本件原裁定以抗告人甲○○之送達處所（即住所）為台北縣新店市○○路二二三號，
業經其於所提聲明上訴狀載明，且其自承未變更該戶籍住所，有民國九十一年十月九
日聲明上訴狀及九十二年二月二十七日回復原狀暨聲明上訴狀可據，而其雖因違反毒
品危害防制條例案件，經送台灣台北看守所附設勒戒所執行觀察勒戒處分，但於九十
年十一月十五日即已出所，戶籍所在地亦為台北縣新店市○○路二二三號，有原審戶
役政等資料及在監在押查詢結果（先後於九十一年十一月一日及九十一年十一月十五
日及九十二年一月二十二日三次查詢）附於原審九十一年度上訴字第三一０二號卷足
憑。本件原審所定九十一年十月三十一日調查期日傳票、九十一年十一月十五日審理
期日傳票及九十一年十二月二十五日送達之判決正本，按抗告人之住所送達時，因未
獲會晤本人，亦無受領文書之同居人或受僱人，送達人乃依規定，將應送達之文書（
調查、審理期日傳票、判決正本）寄存於送達地之警察機關台北縣政府警察局新店分
局（江陵派出所），並作送達通知書黏貼於抗告人門首，以為送達，有上開送達證書
可查（見上開原審卷第十一頁、第二十二頁、第三十九頁）。則當送達人依此方式為
送達時，即已生送達之效力，上訴期間，亦自該送達日之翌日即九十一年十二月二十
六日起算，至抗告人實際有無至警察機關領取傳票、判決，或其至警察機關領取傳票
、判決之時日為何，並非所問。抗告人未舉積極證據，泛指未收受送達通知書，無從
領取審理期日傳票及判決正本，送達不合法云云，要無足採。又刑事訴訟法第六十七
條第一項規定：非因過失，遲誤上訴、抗告或聲請再審之期間，或聲請撤銷或變更審
判長、受命推事（法官）、受託推事（法官）裁定或檢察官命令之期間者，於其原因
消滅後五日內，得聲請回復原狀。而同法第六十八條第二項規定：非因過失遲誤期間
之原因及其消滅時期，應於書狀內釋明之。是聲請回復原狀，應以非因過失遲誤期間
者為限；並應於書狀內釋明非因過失遲誤期間之原因及其消滅時期，始與法律規定無
違。本件判決正本按抗告人之住所送達，並依法為寄存送達，已生送達之效力，則上
訴期間，亦自該送達日之翌日即九十一年十二月二十六日起算，抗告人遲至九十二年
三月三日（以原審收受日期為準）始行聲明上訴，顯逾上訴期間，抗告人雖狀稱於九
十二年二月二十七日收到台灣台北地方法院檢察署執行通知，並以其未合法收受刑事
判決書，確非因自己之過失而遲誤上訴第三審之期間云云，惟既稱未合法收受刑事判
決書，其上訴期間無從起算，自無遲誤上訴期間而聲請回復原狀之可言，且其未就非
因過失遲誤上訴期間之原因及其消滅時期，於書狀內為相當之釋明，亦與聲請回復原
狀之要件不合。因而以其聲請回復原狀及聲明上訴均難以准許，予以駁回。並以聲請
回復原狀者，依刑事訴訟法第六十七條第一項規定，以非因過失遲誤上訴、抗告或聲
請再審之期間，或聲請撤銷或變更審判長、受命法官、受託法官裁定或檢察官命令之
期間者，始得為之。審判長、受命法官、受託法官或檢察官指定行訴訟程序之期日，
如有遲誤，尚不得聲請回復原狀。原審所定九十一年十一月十五日審理期日傳票已按
抗告人之住所送達，並依法為寄存送達，亦如前述，該審判長指定行訴訟程序之審理
期日，如有遲誤，揆諸前開意旨，即不得聲請回復原狀，併予敘明，經核尚無不合。
抗告意旨雖謂上開寄存送達，並未將送達通知書黏貼於抗告人門首，致抗告人無從獲
悉開庭期日及收受判決，原審未傳訊為送達之郵務人員謝禎榕調查，尚有未合云云，
然查送達人當時除將各該送達文書寄存於台北縣警察局新店分局江陵派出所外，並作
送達通知書，黏貼於抗告人門首以為送達，有各該送達證書附上開原審卷可徵，原審
自無再傳訊郵務人員調查必要。抗告意旨指摘原裁定不當，為無理由，應予駁回。
據上論結，應依刑事訴訟法第四百十二條，裁定如主文。
中      華      民      國    九十二    年      六      月     十二     日
                              最高法院刑事第五庭
                                  審判長法官  謝  家  鶴
                                        法官  洪  文  章
                                        法官  花  滿  堂
                                        法官  陳  世  淙
                                        法官  洪  佳  濱
      右正本證明與原本無異
                                              書  記  官
中      華      民      國    九十二    年      六      月    二十七    日


司法院資訊處製作；財團法人民間司法改革基金會備份。
